臺灣臺北地方法院刑事判決　　　　　　 94年度交易字第468號
公　訴　人　臺灣臺北地方法院檢察署檢察官
被　　　告　甲○○
上列被告因公共危險案件，經檢察官聲請簡易判決處刑（94年度
偵字第5253號），本院改依通常程序審理後，被告就被訴事實為
有罪之陳述，本院裁定以簡式審判程序審理，判決如下：
    主  文
甲○○服用酒類，不能安全駕駛動力交通工具而駕駛，處罰金參
萬元，如易服勞役，以參佰元折算壹日，緩刑貳年。
    事  實
一、甲○○自民國94年3月17日下午5時多許起至8 時許止，在台
    北市○○區○○街某鱔魚攤，與友人一同飲用高樑酒後，明
    知自己飲酒過量，已達不能安全駕駛動力交通工具之狀態，
    仍騎乘所有車牌號碼GKL-809 號重型機車上路。嗣於同日晚
    間8 時20分許，行經台北市○○區○○街、桂林路口時，發
    覺警方在前方執行攔檢勤務，自覺無法通過呼氣酒精濃度測
    試，便於距路檢處10公尺之前方下車，員警於其手牽該機車
    通過時，見其安全帽扣環未扣，並露出臉紅之飲酒特徵，而
    上前盤查，發現言語略有酒意，乃施以酒精濃度呼氣測試，
    發現所含酒精濃度高達每公升0.89毫克（0.89MG/L），始悉
    上情。
二、案經臺北市政府警察局萬華分局報請臺灣臺北地方法院檢察
    署檢察官偵查聲請簡易判決處刑，本院改依通常程序審理。
    理  由
一、右揭事實，業據被告甲○○於本院審理中自白：「（問：實
    際上與朋友喝酒是哪時？）我從下午5 點多開始喝，喝到騎
    車前30分鐘左右，約晚上8 點左右。我是在梧州街的鱔魚攤
    喝高樑。（問：喝多少？）2百多CC1瓶，我喝約半瓶。（問
    ：該機車是否為你所有？）是的」等語不諱（見本院94年11
    月10日審判筆錄第3、4頁），並有其於94年3月17日下午8時
    許呼氣所含酒精濃度高達每公升0.89毫克之酒精濃度測試紙
    1 紙在卷可稽（見94年度偵字第5253號偵查卷第14頁）。被
    告於進行劃圈圈、直線行走10公尺、兩臂平伸抬頭轉圈、金
    雞獨立30秒等生理平衡檢測時，均屬正常，固有台北市政府
    警察局中山分局酒後駕車生理平衡檢測表1 紙可參（同上偵
    查卷第15頁）。然經執勤員警之實際觀察，被告於測試過程
    中，稍有語無倫次、多話之現象，並有台北市政府萬華分局
    刑法第185條之3案件測試觀察紀錄表附卷足憑（同上偵查卷
    第13頁）。按刑法第185條之3所規定服用酒類，不能安全駕
    駛動力交通工具而駕駛者，應負刑事責任，揆其立法目的在
    於藉抽象危險犯之犯罪構成要件，以嚇阻酒後駕車者對道路
    交通安全之危害。所謂不能安全駕駛之認定，雖無一定數值
    可供界定，應依社會一般通念，認達足生公共危險之程度為
    足。惟行為人飲酒後，如呼氣時酒精濃度達每公升0.25毫克
    （約合體內血液中酒精濃度50毫克／公升或0.05％），即會
    輕度中毒，造成輕度協調功能降低，呼氣酒精濃度達每公升
    0.5毫克時（約合體內血液中酒精濃度100毫克/公升或0.1%
    ），則屬中度中毒症狀，會出現反應較慢、感覺減低、影響
    駕駛之狀況，飲酒後1 小時許，其體內血液酒精濃度可達最
    高，飲酒1 小時後體內之酒精濃度隨即消減，此有行政院國
    軍退除役官兵輔導委員會台北榮民總醫院88年8月5日（88）
    北總內字第26868 號函、臺灣高等法院88年10月26日（88）
    院賓文廉字第13407 號函附台北醫學院附設醫院精神科主任
    蔡尚穎所著「酒精對人體生理與行為之影響」之文獻可據。
    查本件被告呼氣中所含酒精濃度高達每公升0.89毫克，遠超
    出每公升0.5 毫克之中度中毒症狀，實際上雖未發生車輛碰
    撞之交通事故，然參諸上開文獻報告，客觀上足認其於飲酒
    後安全駕駛動力交通工具之反應能力，已因酒精作用之因素
    ，導致反應較慢、感覺減低，而達到不能安全駕駛動力交通
    工具之狀態。本件事證明確，被告犯行堪以認定，應予依法
    論科。
二、核被告所為，係犯刑法第185條之3服用酒類不能安全駕駛動
    力交通工具而駕駛罪。爰審酌被告無視政府機關三令五申，
    一再宣導嚴禁酒後駕車，心存僥倖，放任自己飲酒後騎乘機
    車，造成自己及他人生命、身體及財產之潛在危險，惟念其
    素行良好，前無其他不法前科（臺灣高等法院前案紀錄表參
    照），犯後於本院審理中已知行為觸法，並深表悔悟，及其
    僅受有國民小學教育，家庭經濟負擔沈重等一切情狀，量處
    如主文所示之刑，並諭知易服勞役之折算標準。又被告前未
    曾受有期徒刑以上刑之宣告，有其臺灣高等法院前案紀錄表
    在卷可考，審其飲酒後，因心存僥倖，於飲酒過量下騎乘機
    車，行為雖已觸法，然情節尚屬偶發，且實際上未發生交通
    事故，犯後重申保證不再酒後駕車（見本院94年11月10日審
    判筆錄第5 頁），本院認經此偵、審程序，當已知所警惕，
    將來信無再犯之虞，因認上開所宣告之刑，以暫不執行為適
    當，併宣告緩刑2年，以啟自新。
據上論斷，應依刑事訴訟法第273條之1第1項、第299條第1 項前
段，刑法第185條之3、第42條第2項前段、第71條第1款，罰金罰
鍰提高標準條例第2條，判決如主文。
本案經檢察官詹喬偉到庭執行職務
中　　華　　民　　國　　94　　年　　11　　月    30    日
　　　　　　　　　刑事第一庭    法　官　吳秋宏
以上正本證明與原本無異。
如不服本判決，得於判決正本送達後10日，向本院提出上訴狀。
　　　　　　　　　　　　　　　　書記官　高菁菁
中　　華　　民　　國　　94　　年　　11　　月　　30　　日
附錄本案論罪科刑法條全文：
中華民國刑法第185條之3
服用毒品、麻醉藥品、酒類或其他相類之物，不能安全駕駛動力
交通工具而駕駛者，處1年以下有期徒刑、拘役或3萬元以下罰金
。
